【裁判字號】    95,訴,2664
【裁判日期】    951215
【裁判案由】    毒品危害防制條例
【裁判全文】
臺灣板橋地方法院刑事判決              95年度訴字第2664號
公  訴  人  臺灣板橋地方法院檢察署檢察官
被      告  甲○○
                    （現於臺灣臺北戒治所強制戒治中）
上列被告因違反毒品危害防制條例案件，經檢察官提起公訴（95
年度偵字第15266 、16839 號），本院依簡式審判程序審理，判
決如下：
    主  文
甲○○連續轉讓第二級毒品，累犯，處有期徒刑玖月。扣案之毒
品安非他命壹包（淨重零點柒公克）沒收銷燬。
    事實及理由
一、本件犯罪事實及證據，除事實部分第一、二行被告甲○○之
    前科紀錄應予更正為「甲○○前因犯竊盜罪，經臺灣臺北地
    方法院檢察署以91年度偵字12143 號聲請簡易判決處刑，於
    民國92年3 月20日經臺灣臺北地方法院以92年度簡字92號判
    處有期徒刑一年，緩刑四年，緩刑期內付保護管束確定；其
    於緩刑期間又犯竊盜罪，經同檢察署以92年度偵字13651 號
    起訴，於92年8 月8 日經臺灣臺北地院以92年度簡字2409號
    判處有期徒刑三月，如易科罰金以銀元三百元折算一日確定
    ，其前案緩刑之宣告則經臺灣臺北地方法院裁定撤銷，其後
    甲○○再犯二次竊盜罪，分別經本院以93年度簡字第820 號
    判處拘役五十九日，如易科罰金以銀元三百元折算一日確定
    、臺灣臺北地方法院以93年度簡字第379 號判處拘役四十日
    ，如易科罰金以銀元三百元折算一日確定，上述拘役刑嗣由
    本院依檢察官之聲請裁定應執行拘役八十日，如易科罰金以
    銀元三百元折算一日，其有期徒刑及拘役之刑罰接續執行，
    於94年5 月11日縮短刑期全部執行完畢」，第十三行「第二
    級毒品安非他命一包（淨重0.7 公克）」，應予更正補充為
    「甲○○轉讓予邱志中之第二級毒品安非他命一包（淨重0.
    7 公克）」外，證據部分應予補充「被告甲○○於本院審理
    時之自白」外，餘均引用如附件起訴書之記載。
二、被告行為後，刑法第33條第5 款關於罰金刑之規定、第56條
    關於連續犯之規定，均已於94年2 月2 日修正公布，並同自
    95年7 月1 日施行。而現行刑法第2 條第1 項規定「行為後
    法律有變更者，適用行為時之法律。但行為後之法律有利於
    行為人者，適用最有利於行為人之法律」，即行為後法律有
    變更者，應為「從舊從輕」之比較，針對刑法修正變更之部
    分，自應就有利或不利於被告之一切相關情狀，綜其全部罪
    刑之結果而為比較，以定其應適用之法律，且一經定其應適
    用之法律後，即需整體適用之，除法有明文外，不得任意割
    裂適用。查：
  (一)依修正前刑法第33條第5 款規定，罰金刑為一銀元以上，而
    有關銀元與新臺幣之折算標準，訂有「現行法規所定貨幣單
    位折算新臺幣條例」，規定罰金以一銀元折算三元新臺幣。
    而95年7 月1 日起，修正後刑法第33條第5 款則將罰金刑提
    高為新臺幣一千元以上，並以百元計算之，經比較前後規定
    之刑度，應以修正前之規定對被告較為有利。
  (二)刑法第56條連續犯之規定業經刪除，則被告之犯行，因行為
    後新法業已刪除連續犯之規定，此刪除雖非犯罪構成要件之
    變更，但顯已影響行為人刑罰之法律效果，自屬法律有變更
    ，依新法第2 條第1 項規定，比較新舊法結果，仍應適用較
    有利於被告之行為時法律即舊法論以連續犯。
  (三)經綜合比較新舊法果，應均以舊法（即行為時法）對被告有
    利，自應依刑法第2 條第1 項前段規定，整體適用行為時之
    修正前刑法第56條等規定，合先敘明。
三、核被告甲○○所為，係犯毒品危害防制條例第8 條第2 項之
    轉讓第二級毒品罪。被告轉讓安非他命前之持有安非他命之
    低度行為，應為其轉讓之高度行為吸收，不另論罪。又被告
    先後多次犯行，時間緊接，觸犯同一罪名，顯係基於概括犯
    意而為，應依修正前刑法第56條連續犯之規定論以一罪，並
    依法加重其刑。查被告有前述事實欄所述之前科紀錄，此有
    臺灣高等法院被告前案紀錄表一件在卷足憑，其於前案執行
    完畢後五年內，故意再犯本件有期徒刑以上之罪，為累犯，
    應依法遞加重其刑。爰審酌被告之素行狀況、犯罪動機、手
    段、目的、所生危害及犯罪後態度等一切情狀，量處如主文
    所示之刑。扣案之於95年7 月7 日在臺北縣板橋市○○街6
    巷5 號2 樓所查獲、被告轉讓予邱志中之第二級毒品安非他
    命一包（淨重0.7 公克），為第二級毒品，係違禁物，應依
    毒品危害防制條例第18條第1 項前段規定沒收銷燬。至於於
    95年6 月15日在臺北縣中和市○○路1180號8 樓之6 所查獲
    之安非他命一包（驗餘淨重0.84公克）等物，以及於95年7
    月7 日所查扣之其餘物品，均與本案無關，爰不併為沒收之
    諭知，附此敘明。
四、應適用之法條：刑事訴訟法第273 條之1 第1 項、第299 條
    第1 項前段、第310 條之2 、第454 條第2 項，毒品危害防
    制條例第8 條第2 項、第18條第1 項前段，刑法第11條前段
    、第47條第1 項、修正前刑法第56條。
五、如不服本判決，得自收受送達之日起10日內向本院提出上訴
    狀。
本案經檢察官王聖涵到庭執行職務。
中    華    民    國    95    年    12    月    15    日
                    刑事第十三庭  法  官  戴嘉清
以上正本證明與原本無異。
如不服本判決，應於判決送達後10日內，向本院提出上訴狀。
                                  書記官  林文達
中    華    民    國    95    年    12    月    26    日
附錄本案論罪科刑法條全文：
毒品危害防制條例第8 條
轉讓第一級毒品者，處一年以上七年以下有期徒刑，得併科新臺
幣一百萬元以下罰金。
轉讓第二級毒品者，處六月以上五年以下有期徒刑，得併科新臺
幣七十萬元以下罰金。
轉讓第三級毒品者，處三年以下有期徒刑，得併科新臺幣三十萬
元以下罰金。
轉讓第四級毒品者，處一年以下有期徒刑，得併科新臺幣十萬元
以下罰金。
前四項之未遂犯罰之。
轉讓毒品達一定數量者，加重其刑至二分之一，其標準由行政院
定之。


司法院資訊處製作；財團法人民間司法改革基金會備份。
